【裁判字號】    97,重金上更(四),123
【裁判日期】    980319
【裁判案由】    違反洗錢防制法等
【裁判全文】
臺灣高等法院臺中分院刑事判決
                             97年度重金上更(四)字第123號
上  訴  人
即  被  告  辛○○
            未○○
            亥○○
上  一  人
選任辯護人  林更祐律師
上列上訴人等因違反洗錢防制法等案件，不服臺灣臺中地方法院
九十二年度金訴字第五三號，中華民國九十三年十一月二十三日
第一審判決（起訴案號：臺灣臺中地方法院檢察署九十二年度偵
字第二二三七六號，移送原審併辦案號：同署九十三年度偵字第
六０九二號），提起上訴，經本院判決後，由最高法院第四次發
回更審，本院更為判決如下：
    主  文
原判決關於亥○○、辛○○、未○○部分均撤銷。
亥○○共同連續意圖供行使之用，而偽造金融卡，處有期徒刑貳
年。扣案如附表貳所示之物，均沒收。
辛○○共同連續掩飾因自己重大犯罪所得財物，處有期徒刑壹年
柒月。扣案如附表貳所示之物，均沒收。
未○○共同連續掩飾因自己重大犯罪所得財物，處有期徒刑壹年
捌月。扣案如附表貳所示之物，均沒收。
    事  實
一、緣綽號「成哥」之不詳姓名成年男子以經營地下錢莊為業，
    於九十二年五月間思以「三軌側錄器」側錄一般大眾所有金
    融卡之內碼後，據以偽造金融卡，以便由自動提款機盜領遭
    側錄金融卡之人於銀行所設立帳戶內之存款，亥○○知悉此
    情，遂與綽號「成哥」之不詳姓名成年男子共同基於偽造金
    融卡再持以行使以盜領銀行客戶存款而共同意圖為自己不法
    所有之概括犯意聯絡，經由綽號「成哥」指示，亥○○於九
    十二年五月間透過綽號「白毛」之劉芳義（業經本院更一審
    判處有期徒刑九年確定），向綽號「阿港」之曹民生（業經
    本院上訴審判處有期徒刑二年確定）以新台幣（下同）六萬
    元之代價，購買二套「三軌側錄器」。亥○○在購得上開二
    套「三軌側錄器」之後，即將其中一套交給「成哥」，另外
    一套則交給綽號「阿峰」（或「阿風」、「峰哥」）之不詳
    姓名成年男子（本案尚無確切之證據足以證明「阿峰」嗣後
    已利用上開「三軌側錄器」犯罪）；其後「成哥」及「阿峰
    」並指示亥○○向劉芳義以每本三千元之代價購買四十本「
    人頭帳戶」銀行存摺，亥○○乃將其中三十本交付給「成哥
    」，作為「成哥」犯罪集團掩飾以偽造金融卡盜領銀行客戶
    儲金之重大犯罪轉帳使用，另又將其中十本交給「阿峰」（
    本案亦無確切之證據足以證明「阿峰」嗣後已利用上開人頭
    帳戶犯罪），「成哥」在取得上開「三軌側錄器」及人頭帳
    戶後，即將上開「三軌側錄器」裝設在各銀行所設之提款機
    之門禁刷卡機上，用以側錄民眾金融卡上之條碼，另於提款
    機上裝設無線傳輸針孔攝影機，以窺視民眾提款時所按之金
    融卡密碼，再於提款機附近裝設無線接收錄影設備，將針孔
    攝影機所拍攝之畫面錄下，「成哥」隨後並將所拍得之密碼
    及側錄金融卡條碼，連續製成多張偽造之金融卡。而辛○○
    係於九十二年四月間經由報紙廣告欲向「成哥」經營之地下
    錢莊借貸，「成哥」告知辛○○之條件不符，不如為其辦事
    ，辛○○因缺錢花用，乃答應「成哥」，「成哥」便交付行
    動電話及ＳＩＭ卡給辛○○，並囑咐其會主動與辛○○聯絡
    。迨九十二年六月間，「成哥」打電話給辛○○要其去台南
    辦事，代價為一萬四千元，辛○○乃邀同陳炯翰（業經最高
    法院上訴駁回，判處有期徒刑一年十月確定）與「成哥」前
    往，言明事成後給予六千元，遂搭乘「成哥」之自小客車前
    往台南市玉山銀行，其後並依「成哥」之指示欲行竊提款機
    大門鎖頭，但為巡邏警員當場查覺可疑（此部分竊盜犯行，
    另案由臺灣臺南地方法院審理判決無罪，不在本案起訴及審
    理之範圍），「成哥」則乘隙逃逸。迨至九十二年九月間，
    「成哥」又再打電話聯絡辛○○及陳炯翰，要求辛○○及陳
    炯翰攜持偽造金融卡到銀行設立之提款機，共同分擔盜領現
    金及轉帳之之工作。另未○○則因長期失業，於九十二年九
    月中旬，在臺中市○○路一家泡沫紅茶店內認識「成哥」，
    嗣後即跟隨「成哥」辦事，每日報酬為五千元，「成哥」並
    交付諾基亞３３１０型行動電話一支（門號0000000
    000號）給未○○供聯絡之用，嗣於九十二年九月二十八
    日、九月二十九日及九月三十日，「成哥」及綽號「明哥」
    之不詳姓名成年男子即與亥○○、辛○○、未○○、陳炯翰
    共同基於行使偽造金融卡、利用自動付款設備詐欺取財及掩
    飾隱匿自己重大犯罪所得財物之概括犯意聯絡，由「成哥」
    及「明哥」另外推由綽號「芊千」、「小蓮」等不詳姓名成
    年女子在臺中地區持偽造之金融卡盜領存款及轉帳部分，亥
    ○○則另與「成哥」、「明哥」、「芊千」、「小蓮」等人
    基於共同行使偽造金融卡、利用自動付款設備詐欺取財及掩
    飾隱匿自己重大犯罪所得財物之概括犯意聯絡，由「成哥」
    、「明哥」駕駛一輛福特自小客車，亥○○則提供其胞姐名
    下之ＬＥＸＵＳ自小客車，而與辛○○、陳炯翰、未○○等
    人，分乘前開二輛自小客車前往桃園縣、市地區之新竹國際
    商業銀行內壢分行、富邦銀行環北分行、華南銀行、彰化銀
    行、泛亞銀行、日盛銀行、遠東商業銀行及桃園縣八德農會
    茄苳分部等金融機關，由「成哥」先將偽造之金融卡交由亥
    ○○、辛○○、陳炯翰、未○○等人，並將密碼寫在偽造之
    金融卡背面，由其等輪流持往各銀行之提款機盜領存戶之存
    款或將存款轉帳入「成哥」透過亥○○向劉芳義購得之人頭
    帳戶內（犯罪時間、地點、金額及被害人詳如附表所示），
    「成哥」及「明哥」則駕車在一旁接應，辛○○、亥○○、
    陳炯翰等人於領得現金交付時即可獲取所提領現金之二成到
    三成不等金額作為報酬，未○○則每天可獲取五千元之報酬
    ，其餘轉帳部分則係用以掩飾隱匿重大犯罪所得財物。此外
    ，「成哥」、「明哥」另又駕駛自小客車搭載亥○○、「芊
    千」、「小蓮」等女子，在臺中地區之銀行所設提款機，以
    上開相同之犯罪手法盜領銀行客戶存款或將存款轉帳入「成
    哥」透過亥○○向劉芳義購得之人頭帳戶內（犯罪時間、地
    點、金額及被害人亦詳如附表所示），亥○○、「芊千」及
    「小蓮」等人亦可於領得現金交付時獲取所提領現金之二成
    到三成不等金額作為報酬，轉帳部分則用以掩飾隱匿重大犯
    罪所得財物之用。在亥○○、辛○○、陳炯翰及未○○等人
    上開犯罪期間，「成哥」並安排亥○○、辛○○、陳炯翰及
    未○○等人住宿於桃園市○○路○段三○○號之「尊爵大飯
    店」內，之後因上開盜領金融帳戶現金惡行震驚社會，亥○
    ○、辛○○、陳炯翰及未○○為避風頭，乃於九十二年十月
    十五日前往中國大陸，迄九十二年十月二十七日始返國。嗣
    於九十二年十一月十五日凌晨零時三十五分，由調查員在臺
    中市○○路○段二九八號七樓之二查獲亥○○，並扣得亥○
    ○所有供犯罪所用之0000000000號行動電話一支
    ；亥○○被查獲之後，在檢察官偵查中，即表示願依證人保
    護法之規定擔任證人並提出資料供檢警追查共犯，其後確有
    提出資料及為指證，致檢調得以追查出共犯即綽號「白毛」
    之劉芳義，及綽號「阿港」之曹民生；嗣後又於九十二年十
    一月十五日凌晨三時五十五分許在臺中市○○區○○路一段
    一一○號四樓查獲辛○○，並扣得「成哥」所有提供辛○○
    共同犯罪所用之諾基亞３３１５型行動電話一支（門號為0
    000000000號）、因租用行動電話門號所取得之Ｓ
    ＩＭ卡三十二張（所有權已屬申領人所有）；又於九十二年
    十一月十五日凌晨五時五十五分許，在臺中市○○路三段九
    十二號查獲陳炯翰，並扣得「成哥」所有供陳炯翰共同犯罪
    所用之諾基亞３３１５型行動電話一支（門號為00000
    00000號）；又於九十二年十一月十五日上午十時零五
    分許，在臺中市○○○○街五十六巷三號一樓查獲未○○，
    並扣得「成哥」所有供未○○共同犯罪所用之諾基亞３３１
    ０型行動電話一支（門號為0000000000號）、及
    因租用行動電話門號所取得ＳＩＭ卡四張（編號分別為00
    00000000000號、0000000000000
    號、0000000000000號、000000000
    00000號，所有權屬申領人所有）；另於九十二年十二
    月五日晚上九時三十分許，在臺中市○○路七一七之五號「
    阿港海鮮店」查獲曹民生。
二、案經臺中市警察局第五分局報請及由法務部調查局高雄縣調
    查站移送臺灣臺中地方法院檢察署檢察官偵查起訴，暨由法
    務部調查局高雄縣調查站移送該署檢察官移送併案審理。
    理  由
壹、證據能力部分
    現行刑事訴訟法為保障被告之反對詰問權，排除具有虛偽危
    險性之傳聞證據，以求實體真實之發見，於該法第一百五十
    九條第一項明定被告以外之人於審判外之言詞或書面陳述，
    除法律有規定者外，不得作為證據。又被告以外之人於審判
    外之陳述，雖不符前四條之規定（即刑事訴訟法第一百五十
    九條之一至一百五十九條之四），而經當事人於審判程序同
    意作為證據，法院審酌該言詞陳述或書面陳述作成時之情況
    ，認為適當者，亦得為證據；當事人、代理人或辯護人於法
    院調查證據時，知有第一百五十九條第一項不得為證據之情
    形，而未於言詞辯論終結前聲明異議者，視為有前項之同意
    ，刑事訴訟法第一百五十九條之五亦定有明文。查被害人即
    證人丁○○、康碧卿、丑○○、己○○、酉○○、地○○、
    子○○、戊○○、卯○○、壬○○、申○○、巳○○、癸○
    ○、天○○、宇○○、乙○○、戌○○、甲○○、辰○○、
    庚○○、午○○○、張美玲於警詢中所為陳述，證人簡豐裕
    於調查站中所為陳述，證人洪思甄於警詢中所為陳述，同案
    被告曹民生、鐘孟熹、劉芳義相互以證人身分於警詢、調查
    站中機組、偵查中、原審及本院前審所為證述，被告辛○○
    、未○○、亥○○與同案被告陳炯翰等人相互以證人身分於
    警詢、偵查中所為陳述，以及本案以下所引用之非供述證據
    ，固屬被告以外之人於審判外之陳述，惟本件檢察官、被告
    、辯護人於本院準備程序及審理時並未就上開被告以外之人
    於審判外之陳述有所爭執，且迄言詞辯論終結前，均未主張
    有刑事訴訟法第一百五十九條第一項不得為證據之情形，是
    應認已同意作為證據，且經本院審酌後，並無違法取供或違
    反任意性等不適當之情形，認均有證據能力，合先敘明。
貳、實體部分：
一、本案上訴人即被告（以下均簡稱為被告）辛○○對於上開犯
    罪事實均坦承不諱；被告未○○坦承確有上開攜持偽造之金
    融卡盜領銀行客戶存款之事實，惟否認參與將所盜領之贓款
    轉帳存入人頭帳戶之情；被告亥○○於偵查中固坦承有上開
    行使偽造金融卡盜領銀行客戶存款等犯行，但於本院僅承認
    有盜領之犯行，矢口否認有參與偽造金融卡之犯罪情事，並
    辯稱：伊雖有遵照「成哥」之指示購買「三軌側錄器」，但
    當時並不知其功能及日後用途，購買四十本人頭帳戶是為了
    協助警方抓劉芳義，但並沒有交易成功，所以未交付三十本
    人頭帳戶給「成哥」，此後亦未參與裝設側錄器及無線傳輸
    錄影設備之犯罪行為，亦未參與偽造金融卡之犯罪，伊至多
    僅成立偽造金融卡之幫助犯云云。
二、經查：有關洗錢部分，被告亥○○於九十二年十一月十五日
    調查站應訊時即供承：「『成哥』在交待我買三軌錄器的同
    時，要我幫他找人頭開立人頭帳戶，做為將來盜領存款後轉
    帳、洗錢之用．．．我們都是將金融卡內的錢提光後，才會
    將錢拿到『成哥』的車上交給他，『成哥』會依據我們盜領
    金額大概估算二成至三成不等的金額做為酬勞，當場結算給
    我們」（見九十二年度偵字第二二三七六號卷第二宗第五十
    八頁背面、第五十九頁背面）、於偵查中供承：當時我們購
    買用的人頭戶，要客戶的存款轉到該人頭戶帳內．．．成功
    轉帳兩次，我也協助其他不會轉帳的女孩幫忙轉帳」（見同
    上偵查卷第一百零一頁），辛○○於偵查中供承：「我現金
    領了三十幾萬元，轉帳轉了六十幾萬元，不知道轉到那個帳
    戶，代價是十萬元抽二千，由陳哥（係成哥之誤）付」等語
    （見同上偵查卷第八十一頁）、未○○於偵查中供承：「叫
    我到泛亞銀行提款機前面站到三至五秒，後來他不定時打給
    我，叫我到泛亞銀行提款機前面站，重覆次數有四十次」（
    見同上偵查卷第八十三頁）「成哥說每天給我伍千元當報酬
    」等語（見同上偵查卷第一○五頁），則本件被告三人所取
    得之款項，並非從轉帳之帳戶內取得，而係從領得之現金取
    得，是本件轉帳顯係做為洗錢之用至明。
三、另本案被告亥○○於(1)調查站應訊時供承：「九十二年三、
    四月間，『成哥』的行情突然變得很好，... 我覺得好奇，
    就開始刻意與『成哥』接近，經過密切的接觸交往後，才瞭
    解『成哥』是專門從事盜錄金融卡資料後去盜領存款戶的金
    錢，再經過與『成哥』深談後，『成哥』答應吸收我成為他
    的下線，幫他尋找並購買盜錄金融卡資料專用之三軌側錄器
    ，九十二年五月間，我直接找到專門供應盜錄金融卡資料專
    用之三軌側錄器供應者綽號為『阿港』（即曹民生）的香港
    籍男子，... 他沒有答應賣我，後來透過關係才瞭解『阿港
    』與『白毛』（即劉芳義）關係非常密切，交情也非常好，
    九十二年五、六月間，我在臺中市○○路與青海路交岔路口
    之『新知泡沫紅茶店』與『白毛』見面，向『白毛』表明請
    他代我向『阿港』購買三軌側錄器，『白毛』當場答應並敲
    定每組價錢為新台幣三萬元，我共向『白毛』訂購二組三軌
    側錄器，其中一組為『成哥』要的，另一組為『阿風』（即
    『阿峰』）要的，價錢計六萬元，當天我交了四萬元給『白
    毛』做為定金，『白毛』表示四天後即可交貨，隔了四天後
    『白毛』約我在臺中市○○路與文心路口附近之『陽光蕃茄
    泡沫紅茶店』見面，交給我二組三軌側錄器，其中一組我當
    場轉交給『阿風』，另一組隔天晚上在臺中市○○路、上石
    路附近的泡沫紅茶店交給『成哥』，另九十二年五月間，『
    成哥』再交代我買三軌側錄器的同時，要我幫他找人頭開立
    人頭帳戶，做為將來盜領存款後轉帳、洗錢之用，我告訴『
    成哥』說『白毛』有在販賣人頭帳戶存摺，『成哥』要我向
    『白毛』購買，同一時間『阿風』（即『阿峰』）也要我幫
    他找人頭帳戶存摺，我就找『白毛』接洽，雙方談妥每本三
    千元，從九十二年五月開始到九十二年七、八月間，我總共
    向『白毛』購買了約四十本人頭帳戶存摺，其中三十本是『
    成哥』要的（三十本中有二十本是第一銀行的存摺，其餘十
    本是各銀行的存摺），另外的十本是『阿風』（即『阿峰』
    ）要的，四十本存摺交易的地點都是在臺中市○○路沿路上
    ，交易的時間及確切地點都是由『白毛』指定」等語（見九
    十二年度偵字第二四一一二號偵卷卷一第七三至七四頁）。
    (2)其後經檢察官訊問，被告亥○○除坦承移送意旨內容實在
    之外，並又供述：「在九十二年五、六月臺中市○○路上明
    園碰到陳哥（應係成哥之誤），我看到（他）很好過的感覺
    ，我就與他打招呼，陸續聊天，聊了約三個星期，他向我說
    ，可以不可以提三軌側錄器，因為我於八十九年做過偽造的
    信用卡，賠錢沒有做，他知道，我就找看看，九十一年初在
    臺中市○○路的文心茶房，認識阿港（即曹民生），我知道
    阿港在做偽卡，成哥跟我說完，第二天，我就到阿港的大業
    路的店內，我跟他要，他說不敢賣，我才找白毛（即劉芳義
    ），我請白毛去幫我買側錄器二台，我拿到二台，一台交給
    阿風（即「阿峰」），一台交給成哥，成哥後來我知道在做
    盜領的集團，成哥又叫我找人頭，我說白毛有在賣人頭帳戶
    ，我就向白毛買存款簿帳戶，二十本第一銀行，十本其他銀
    行」等情（見九十二年度偵字第二二三七六號偵卷卷二第八
    四、八五頁）；且同日經警提訊，被告亥○○亦再供述上情
    （見警卷第九頁）。(3)嗣經檢察官聲請羈押，經原審法院訊
    問，被告亥○○除坦承上開警、偵訊供述之內容實在之外，
    並再供承其確有負責聯絡買側錄機及買人頭帳戶存摺等情（
    見原審法院九十二年度聲羈字第六四九號卷宗）。(4)而同案
    被告曹民生於檢察官偵訊時，亦以證人之身分具結後證述：
    「（三軌側錄器）我只賣給一個人就是亥○○，在今年（即
    九十二年）五、六月份，在我公司旁大墩路的泡沫紅茶店，
    賣二組」、「我拿到五萬多，其餘的錢是白毛（即劉芳義）
    拿走了」等語（見九十二年度偵字第二四一一二號偵卷卷一
    第八八頁），(5)另同案被告劉芳義於本案審理時，亦供承有
    賣上開人頭帳戶銀行存摺給被告亥○○等情。綜上足認被告
    亥○○上開供述，核與事實相符，堪以採憑。依被告亥○○
    之上開供述，就其如何與「成哥」認識交往，並知悉「成哥
    」係要從事盜錄金融卡密碼後，據以偽造金融卡再盜領銀行
    存款戶現金之人，乃同意成為該集團之下線，並進而同意由
    其出面透過綽號「白毛」之劉芳義，以每組三萬元之代價，
    向綽號「阿港」之曹民生購得三軌側錄器二組，一組交給綽
    號「阿風」（即「阿峰」）者，另一組則交給「成哥」，另
    又由被告亥○○以每本三千元之代價，向同案被告劉芳義購
    得人頭帳戶四十本，其中十本交給綽號「阿風」（即「阿峰
    」）者，另三十本則交給「成哥」使用等情，既已明確供述
    在卷；再參酌被告亥○○於上開調查站、警、偵訊、及原審
    法院之供述，其均坦承亦有參與實際領款等情，則其於行為
    時當已知購買三軌側錄器之用途，否則何以執意請託劉芳義
    代為購得，其情甚明；至同案被告劉芳義於本院更一審審理
    時雖以證人之身分證稱「（亥○○）他是有跟我說是合法的
    」云云，惟以被告亥○○與劉芳義均非金融從業人員，有何
    必要購得此側錄器，且因販售側錄器之曹民生亦畏憚遭人知
    悉而不願售與被告亥○○，被告亥○○尚需轉透過劉芳義出
    面代購，是同案被告劉芳義上開證述顯係為己託罪之詞，自
    難採信，其證詞亦不得據為有利被告亥○○之認定。
三、次查，本案被告亥○○、辛○○、未○○與同案被告陳炯翰
    等人上開連續多次攜持「成哥」偽造完成之金融卡至桃園地
    區之金融機構提款機盜領或轉帳現金，並利用人頭帳戶洗錢
    等事實，業據被告亥○○、辛○○、未○○及同案被告陳炯
    翰等人於偵查中、原審或本院審理時坦白承認，核與被害人
    丁○○、康碧卿（使用帳號戶名為黃鈺足，由黃鈺足委託康
    碧卿使用該帳戶轉帳付款）、丑○○、己○○、酉○○、地
    ○○、子○○、戊○○、卯○○、壬○○、申○○、巳○○
    、癸○○、天○○、宇○○、乙○○、戌○○、甲○○、辰
    ○○、庚○○及午○○○於警詢時指訴之情節相符，並有銀
    行ＡＴＭ交易報告四份、財金資訊股份有限公司九十二年十
    一月十二日（九二）金訊業字第九二一一八○○八七九號函
    附交易資料共二十五張、泛亞銀行大雅分行客戶被盜領明細
    表影本、自動化服務機器跨行轉帳交易明細資料影本、人頭
    帳戶（曾雅琴、曾婉婷、林佳綺、田家豪、黎春瑩、高敏書
    及陳景星等）開戶及交易資料影本、盜領現金照片多張、被
    告未○○租車契約書影本二份附於偵查卷可稽。且被告亥○
    ○於調查站應訊時、檢察官偵訊與原審法院審理時，均供述
    其另有與「成哥」旁邊綽號「芊千」、「小蓮」、及另名不
    詳綽號與姓名之女子共持偽造之金融卡盜領銀行客戶之存款
    及轉帳等情明確，被告亥○○嗣雖否認知悉所行使之金融卡
    係屬偽造之金融卡，惟同去領款之被告辛○○、未○○及同
    案被告陳炯翰等人既均知悉此情，被告亥○○豈有不知之理
    ，況其於原審法院準備程序時，亦已自白此部分犯罪事實，
    且供認知悉所行使之金融卡係屬偽造無誤；再審酌本案被告
    亥○○、辛○○、未○○及同案被告陳炯翰等人攜持偽造金
    融卡至提款機提現或轉帳時，均以手或紙張遮掩口部之情，
    其等顯係刻意遮掩身分甚明。另被告亥○○、辛○○、未○
    ○及同案被告陳炯翰係與「成哥」、「明哥」等人分乘二輛
    自小客車前往桃園地區分持不同之偽造金融卡進行提款或轉
    帳，衡諸情理，倘若係來源正常之金融卡，則其等在台中地
    區之提款機即可進行提款或轉帳，又何須大費周章地專程前
    往桃園地區提款或轉帳？益徵被告亥○○當已知悉所行使之
    金融卡係屬偽造。又被告未○○縱如所辯未參與轉帳行為，
    但其持偽造之金融卡提領時當有所知悉而共同分工參與無疑
    ，且其前於偵查中亦坦承約有四十次站於泛亞銀行提款機前
    面三至五秒，況同案被告陳炯翰於偵查中亦明確證稱：「另
    外有建文、亥○○．．．共二台車．．．我只有領現金。他
    們有轉帳」（見同上偵查卷第八十二頁），是被告亥○○、
    未○○於本院所辯不知金融卡係屬偽造或稱未參與轉帳云云
    ，顯係事後飾卸之詞，不足採信。又依附表一所示被盜領之
    帳戶內金錢，確有以轉帳進入人頭帳戶之款項，本案被告辛
    ○○坦承確有參與轉帳，被告亥○○既於警訊坦承係其教導
    辛○○如何轉帳，其等二人均有分擔實施此部分轉帳之犯罪
    行為，堪以認定。至被告未○○於本院辯稱其只提領現金，
    而未轉帳，惟據被告未○○、辛○○、亥○○與同案被告陳
    炯翰在調查站及偵查中之供述，其等係與綽號「成哥」、「
    明哥」之不詳姓名成年男子等人，共同基於行使偽造金融卡
    及利用自動付款設備詐欺取財之犯意聯絡，而分擔實施上開
    領款或轉帳之行為，則就藉轉帳手段以掩飾隱匿上開重大犯
    罪所得財物之部分，自亦屬被告未○○與「成哥」、「明哥
    」、亥○○、辛○○等人之犯意聯絡範圍，而由被告亥○○
    、辛○○執行，無論依據修正前、後刑法第二十八條之規定
    ，被告亥○○及未○○仍應就上開犯罪事實共同負責。被告
    亥○○於本院辯稱未參與偽造金融卡云云、被告未○○於本
    院辯稱未參與轉帳云云，均係事後避就之詞，不足採信。又
    本案被告亥○○在偵查中，並未供述其以一本三千元代價向
    被告劉芳義所購得並交給「成哥」之三十本人頭帳戶銀行存
    摺，有任何因未能使用而為退回之情，參以同案被告劉芳義
    在偵查中，亦未見有此供述；且被告亥○○於檢察官訊問時
    ，亦已供述：「...，我與他們三人（指陳炯翰、未○○、
    辛○○）也一起出去領過錢，但他們三人各領了多少錢，我
    也不是很清楚，而當時我們購買用人頭帳戶，要將客戶的存
    款轉到該人頭帳戶內，因為有失敗一次，最後才成功，成功
    轉帳了兩次，每次十萬元，我也幫忙協助過其他不會轉帳的
    女孩幫忙轉帳，我幫忙盜領存款、轉帳及打雜的事情... 」
    等語（見同上偵查卷第一○○頁、第一○一頁），被告辛○
    ○於同日偵訊時供述其經手轉到人頭帳戶之金額約有六十幾
    萬元（見同上偵卷第一○三頁）等語，綜上各情，顯見被告
    亥○○辯稱上開人頭帳戶之銀行存摺，均因未能使用而被退
    回或交易未成功云云，並非可信。至於本案被告辛○○於本
    院更一審審理時，以證人之身分證述其不知被告未○○有無
    辦理轉帳部分，不足為被告未○○有利之認定；另被告亥○
    ○於本院更一審審理時，雖以證人之身分證述其在回途中，
    有聽未○○之談話口氣，未○○應僅有參與領款而未轉帳等
    語；但被告未○○於警訊中，已坦承「成哥」係指揮其與被
    告辛○○、亥○○、同案被告陳炯翰分別進行人頭戶轉帳及
    盜領存款之犯罪。被告亥○○之上開證詞顯係迴護之詞，委
    無足採，併予指明。綜上，被告亥○○顯均係與綽號「成哥
    」之不詳姓名成年男子基於共同犯罪之犯意聯絡所為，所辯
    僅係依「成哥」之指示幫他尋找並購買三軌測錄器，且於購
    買當時，主觀上並不知道所購買之三軌測錄器係「成哥」欲
    用以作為不法之用途，購買四十本人頭帳戶是為了協助警方
    抓劉芳義，但並沒有交易成功，所以未交付三十本人頭帳戶
    給「成哥」，其無不法之犯罪故意，自無可能與「成哥」有
    犯意之聯絡或任何行為之分擔，並未參與偽造金融卡及違反
    洗錢防制法之犯行云云，委無可採。被告亥○○、辛○○、
    未○○之犯行，事證明確，均堪認定，應予依法論罪科刑。
四、新舊法比較適用：
（一）查被告等三人行為後，刑法業於九十四年二月二日修正公
      布，並於九十五年七月一日施行。按行為後法律有變更者
      ，適用行為時之法律，但行為後之法律有利於行為人者，
      適用最有利於行為人之法律，現行刑法第二條第一項定有
      明文。此條規定乃與刑法第一條罪刑法定主義契合，而貫
      徹法律禁止溯及既往原則，係規範行為後法律變更所生新
      舊法律比較適用之準據法，是刑法第二條本身雖經修正，
      但刑法第二條既屬適用法律之準據法，本身尚無比較新舊
      法之問題，應一律適用裁判時之現行刑法第二條規定以決
      定適用之刑罰法律，先予辨明。又以本次刑法修正之比較
      新舊法，應就罪刑有關之共犯、未遂犯、牽連犯、連續犯
      、結合犯，以及累犯加重、自首減輕暨其他法定加減原因
      （如身份加減）與加減例等一切情形，綜其全部罪刑之結
      果而為比較，最高法院九十五年五月二十三日九十五年度
      第八次刑庭會議決議可資參照。茲就本案有關之新舊法比
      較部分，臚列如下：
    1.法定刑中罰金刑部分：
      刑法第三十三條第五款業經修正公布，修正後刑法第三十
      三條第五款規定「罰金：新臺幣一千元以上，以百元計算
      之」，與修正前刑法第三十三條第五款規定「罰金：（銀
      元）一元以上」不同。比較新舊法結果，以修正前即行為
      時法較有利於被告，故依刑法第二條第一項前段規定，本
      案關於刑法第二百零一條之一、第三百三十九條之二之法
      定刑罰金部分，自應適用行為時之法律即修正前刑法第三
      十三條第五款規定決定其罰金部分之法定刑。
    2.法定刑中罰金刑提高標準之新舊法適用：
      刑法施行法第一條之一於九十五年六月十四日修正公布增
      訂。修正增訂之刑法施行法第一條之一規定「中華民國九
      十四年一月七日刑法修正施行後（按指九十五年七月一日
      ），刑法分則編所定罰金之貨幣單位為新臺幣。九十四年
      一月七日刑法修正時，刑法分則編未修正之條文定有罰金
      刑者，自九十四年一月七日刑法修正施行後，就其所定數
      額提高為三十倍。但七十二年六月二十六日到九十四年一
      月七日新增或修正之條文，就其所定數額提高為三倍」。
      本件被告等所犯刑法第三百三十九條之二之罪及第二百零
      一條之一第一項之罪，係分別於八十六年十月八日及九十
      年六月二十日修正增訂，其罰金刑之貨幣單位為銀元，依
      現行法規所定貨幣單位折算新臺幣條例第二條規定「現行
      法規所定金額之貨幣單位為圓、銀元或元者，以新臺幣元
      之三倍折算之。」如換算為新臺幣，則該二罪法定罰金刑
      部分，分別為罰金新臺幣三萬元以下、九萬元以下（即一
      萬元乘三倍、三萬元乘三倍）。如適用刑法施行法第一條
      之一規定提高三倍（因該二條文均係七十二年六月二十六
      日到九十四年一月七日間修正之條文），亦分別為新臺幣
      三萬元以下、九萬元以下（即一萬元乘三倍、三萬元乘三
      倍）。比較新舊法適用之結果，其關於法定刑為罰金部分
      之提高標準，新舊法均無不利之情形，故依刑法第二條第
      一項前段規定，本案關於法定刑罰金提高標準部分，自應
      適用行為時之法律即現行法規所定貨幣單位折算新臺幣條
      例第二條之規定。
    3.刑法第二十八條原規定：「二人以上共同『實施』犯罪之
      行為者，皆為共同正犯。」新法修正為：「二人以上共同
      『實行』犯罪之行為者，皆為共同正犯。」將舊法之「實
      施」修正為「實行」。原「實施」之概念，包含陰謀、預
      備、著手及實行等階段之行為，修正後僅共同實行犯罪行
      為始成立共同正犯。是新法共同正犯之範圍已有限縮，排
      除陰謀犯、預備犯之共同正犯。新舊法就共同正犯之範圍
      既因此而有變動，自屬犯罪後法律有變更，而非僅屬純文
      字修正，應有新舊法比較適用之問題。本件被告等人共同
      為如事實欄所載之犯行，既屬實行犯罪行為之正犯，無論
      依修正前後之規定，皆成立共同正犯，依刑法第二條第一
      項前段，均應依修正前第二十八條規定論擬共同正犯。
    4.按被告等行為後，刑法第五十六條連續犯之規定，亦於九
      十四年一月七日修正公布刪除，並於九十五年七月一日施
      行，是於新法修正施行後，被告等於本案所為之偽造金融
      卡罪、行使偽造金融卡罪、洗錢、以不正方法由自動付款
      設備詐欺取財罪，即須分論併罰。則被告之犯行，因行為
      後新法業已刪除連續犯之規定，此刪除雖非犯罪構成要件
      之變更，但顯已影響行為人刑罰之法律效果，自屬法律有
      變更，經比較新、舊法規定，修正後之規定對於被告較為
      不利，依刑法第二條第一項前段之規定，仍應適用較有利
      於被告之行為時法律，即修正前刑法第五十六條連續犯之
      規定，均論以一罪，並均加重其刑。
    5.按被告等行為後，刑法第五十五條後段牽連犯之規定，亦
      於九十四年一月七日修正公布刪除，並於九十五年七月一
      日施行，是於新法修正施行後，被告於本案所為之偽造金
      融卡罪、行使偽造金融卡罪、洗錢、以不正方法由自動付
      款設備詐欺取財罪，即須分論併罰。則被告之犯行，因行
      為後新法業已刪除牽連犯之規定，此刪除雖非犯罪構成要
      件之變更，但顯已影響行為人刑罰之法律效果，自屬法律
      有變更，經比較新、舊法規定，修正後之規定對於被告較
      為不利，依刑法第二條第一項前段之規定，仍應適用較有
      利於被告之行為時法律，即修正前刑法第五十五條後段牽
      連犯之規定，從較重之一罪予以論處。
    6.刑法第三十八條第二項僅將沒收對像由舊法之「犯人」修
      正為「犯罪行為人」，無論依修正前後之刑法第三十八條
      第一項第二款、第三項規定，屬於被告（或共犯）所有且
      供犯罪所用之物，均得沒收，對於本件之認定並無影響。
      且沒收為從刑之一種，與主刑有從屬關係，應依主刑部分
      適用之法律而從屬適用，無獨立比較之問題。本件依前所
      述，有關與被告所犯罪刑有關之連續犯、牽連犯等加重事
      由，既已適用修正前之刑法規定，則有關從刑之沒收規定
      ，自亦應從屬適用修正前刑法第三十八條之規定，併予宣
      告沒收之。
    7.綜上被告全部罪刑之結果而為新、舊法比較，揆諸前揭最
      高法院決議及刑法第二條第一項所定之「從舊從輕」原則
      ，適用被告行為時法律，對被告較為有利，自應適用修正
      前之刑法規定。
五、按刑法第二百零一條之一之偽造金融卡罪、行使偽造金融卡
    罪，係洗錢防制法所稱之重大犯罪，洗錢防制法第三條第一
    項第二款定有明文。故核被告亥○○所為，係犯刑法第二百
    零一條之一第一項之意圖供行使用而偽造金融卡罪、洗錢防
    制法第十一條第一項之洗錢罪、刑法第三百三十九條之二第
    一項之以不正方法由自動付款設備詐欺取財罪（公訴人漏引
    此法條）；被告辛○○、未○○所為，均係犯刑法第二百零
    一條之一第二項之行使偽造金融卡罪、洗錢防制法第十一條
    第一項之洗錢罪、刑法第三百三十九條之二第一項之以不正
    方法由自動付款設備詐欺取財罪（公訴人漏引此法條）。被
    告亥○○行使偽造金融卡之輕度行為，已被其偽造金融卡之
    重度行為所吸收，不另論罪。但被告亥○○上開先後多次與
    「成哥」共同偽造金融卡之犯行、及先後多次洗錢及以不正
    方法由自動付款設備詐欺取財之犯行；及被告辛○○、未○
    ○先後多次行使偽造金融卡、洗錢及以不正方法由自動付款
    設備詐欺取財之犯行，均各時間緊接並各犯犯罪構成要件相
    同之罪，顯係分別基於概括之犯意反覆為之，應合於修正前
    刑法第五十六條連續犯之規定而應各論以一罪。又被告亥○
    ○所犯前開連續偽造金融卡罪、連續洗錢罪及連續以不正方
    法由自動付款設備詐欺取財之犯行，其間有方法、結果之牽
    連關係，亦合於修正前刑法第五十五條牽連犯之規定，應僅
    從一重之連續偽造金融卡罪處斷，並依連續犯之規定加重其
    刑。另被告辛○○、未○○所犯前開連續行使偽造金融卡罪
    、連續洗錢罪及連續以不正方法由自動付款設備詐欺取財之
    犯行，因其間亦有方法、結果之牽連關係，而合於修正前刑
    法第五十五條牽連犯之規定，應從一重依連續洗錢罪處斷，
    並依連續犯之規定加重其刑。又按共同正犯之意思聯絡，不
    限於事前有協議，即僅於行為當時有共同犯意之聯絡亦屬之
    ，又行為之分擔，亦不以每一階段均經參與為必要。最高法
    院九十五年度台上字第三０八四號判決意旨可參。被告辛○
    ○、未○○等二人之上開犯罪，與被告亥○○、同案被告陳
    炯翰及綽號「成哥」及「明哥」之成年男子、綽號「芊千」
    、「小蓮」等不詳姓名成年女子之間，有犯意聯絡及行為分
    擔，均為共同正犯。被告亥○○就上開已被吸收或未從重處
    斷之連續行使偽造金融卡、連續洗錢及連續以不正方法由自
    動付款設備詐欺取財等犯行，其雖與綽號「成哥」及「明哥
    」之成年男子、及又分別與被告辛○○、未○○、陳炯翰等
    三人、或與「芊千」、「小蓮」等不詳姓名成年女子之間，
    有犯意聯絡及行為分擔；但就被告亥○○上開偽造金融卡之
    犯行，依據本案卷內證據，認其僅與綽號「成哥」之成年男
    子之間有犯意聯絡及行為分擔，應論以共同正犯。又公訴意
    旨指訴被告亥○○、辛○○、未○○尚有與綽號「峰哥」（
    或阿風、阿峰）之成年男子共犯連續偽造金融卡罪、連續洗
    錢罪及連續以不正方法由自動付款設備詐欺取財等罪部分，
    因上開綽號「峰哥」之成年男子未被查獲，其有無上開犯行
    卷內亦無確切之證據可佐，本院尚無從認定被告亥○○、辛
    ○○、未○○尚有與綽號「峰哥」之成年男子共為上開犯行
    ，惟因公訴人認此部分與被告亥○○、未○○、辛○○上開
    經論罪科刑部分，有修正前刑法牽連犯及連續犯之裁判上一
    罪關係，本院爰不就此部分另為被告亥○○無罪之諭知，併
    此敘明。
六、按證人保護法第十四條第一項規定：「第二條所列刑事案件
    之被告或犯罪嫌疑人，於偵查中供述與該案案情有重要關係
    之待證事項或其他共犯之犯罪事證，因而使檢察官得以追訴
    該案之其他共犯者，以經檢察官事先同意者為限，就其因供
    述所涉之犯罪減輕或免除其刑」。揆其立法目的，係藉刑罰
    減免之誘因，以鼓勵刑事案件之被告或犯罪嫌疑人，使其勇
    於供出與案情有重要關係之待證事項或其他共犯犯罪之事證
    ，以協助檢察官有效追訴其他共犯。故在解釋上，自應以被
    告或犯罪嫌疑人翔實供出與案情有重要關係之待證事項或其
    他共犯犯罪之事證，因而使檢察官得以有效追訴其他共犯者
    ，即有適用該規定減輕或免除其刑之餘地。最高法院九十五
    年台上字第六０一二號裁判意旨參照。且就證人保護法第十
    四條第一項關於同法第二條所列刑事案件之被告或犯罪嫌疑
    人，於偵查中供出其他共犯犯罪事證，以利檢察官追訴，而
    得就所涉犯罪減輕或免除其刑之規定，係以此項「免責協商
    」，已經檢察官事先同意為前提。查被告亥○○所犯連續偽
    造金融卡罪及連續以不正方法由自動付款設備詐欺取財之犯
    行，合於修正前刑法第五十五條牽連犯之規定，從一重之連
    續偽造金融卡罪處斷，已如前述，惟被告亥○○於檢察官偵
    查中，已表示願依證人保護法之規定擔任證人，並有提出資
    料供檢警追查出共犯「白毛」之劉芳義，及「阿港」之曹民
    生，並因此而追查其他共犯，有其調查站應訊筆錄及偵訊筆
    錄在卷可憑，其所為已然合於上開檢察官所諭知應依證人保
    護法第十四條第一項之規定適用，故對被告亥○○依證人保
    護法第十四條第一項之規定減輕其刑。再按洗錢防制法第十
    一條規定：有第二條第一款之洗錢行為者，處五年以下有期
    徒刑，得併科新臺幣三百萬元以下罰金。... 犯前四項之罪
    ，於犯罪後六個月內自首者，免除其刑；逾六個月者，減輕
    或免除其刑；在偵查或審判中自白者，減輕其刑。查被告辛
    ○○犯洗錢防制法第十一條第一項之罪，被告辛○○已於本
    院審理中就其所犯盜領存款並轉帳之洗錢事實自得依洗錢防
    制法第十一條第五項之規定減輕其刑。被告亥○○、辛○○
    之刑均應依刑法第七十一條之規定先加後減之。另被告未○
    ○固已就所犯盜領存款部分之事實坦承不諱，惟否認轉帳，
    並未自白洗錢，自不得依洗錢防制法第十一條第五項之規定
    減輕其刑，附此敘明。被告亥○○、辛○○、未○○按洗錢
    防制法第三條所列之重大犯罪，乃就同法第二條第一、二款
    所稱之重大犯罪為立法上解釋，非謂該法第三條所稱之重大
    犯罪，亦係洗錢防制法第十一條第一項至第四項之罪。本件
    被告亥○○雖於偵查中自白，但其係牽連犯刑法第二百零一
    條之一第一項意圖供行使之用而偽造金融卡、洗錢防制法第
    十一條第一項洗錢及刑法第三百三十九條之二第一項以不正
    方法由自動付款設備詐欺取財等罪，而從一重論被告亥○○
    以共同連續意圖供行使之用，而偽造金融卡罪；而刑法第二
    百零一條之一第一項意圖供行使之用而偽造金融卡罪，並非
    上開洗錢防制法第十一條第一項至第四項所列之罪，自不得
    依洗錢防制法第十一條第五項規定，就被告亥○○所犯共同
    連續意圖供行使之用而偽造金融卡罪，減輕其刑，併此敘明
    。
七、原審認被告犯行事證明確，予以論罪科刑，固非無見，惟查
    ：（一）公訴意旨指訴被告亥○○、未○○、辛○○尚有與
    綽號「峰哥」（或阿風、阿峰）之成年男子共犯連續偽造金
    融卡罪、連續洗錢罪及連續以不正方法由自動付款設備詐欺
    取財等罪部分，因上開綽號「峰哥」之成年男子未被查獲，
    其有無上開犯行卷內亦無確切之證據可佐，本案尚無從認定
    被告亥○○、未○○、辛○○尚有與綽號「峰哥」之成年男
    子共為上開犯行；又本案亦無積極之證據足以證明「明哥」
    、「芊千」、「小蓮」等人有參與偽造金融卡，但原審判決
    除漏未就被告未○○、辛○○與「阿峰」部分何以不能構成
    共犯之理由為審理，且於犯罪事實欄記載被告亥○○就所犯
    上開各罪，與綽號「峰哥」（或阿風、阿峰）之成年男子有
    犯意聯絡及行為分擔，又就被告亥○○與「成哥」共同偽造
    金融卡部分，誤載「明哥」、「芊千」、「小蓮」等人亦有
    犯意聯絡及行為分擔，惟於論罪欄則僅認被告亥○○就此犯
    行僅與「成哥」有犯意聯絡及行為分擔，已有矛盾，尚有未
    合；（二）又原審判決既認被告亥○○、辛○○、未○○三
    人上開所犯，與同案被告陳炯翰及「成哥」、「明哥」有犯
    意聯絡及行為分擔，應論以共同正犯，則就「成哥」交付其
    等供共同犯罪使用之行動電話，竟於主文分別宣告沒收，此
    部分之沒收諭知亦有未洽；（三）被告行為後，刑法部分條
    文於九十四年二月二日修正公布，並自九十五年七月一日施
    行，原審未及比較適用新舊法，即有未合。（四）被告辛○
    ○業已就其洗錢部分於本院自白犯罪，原審未及予以減輕其
    刑，復有未洽。（五）又原審未及依證人保護法第十四條第
    一項之規定對被告亥○○減輕其刑，亦有未合。被告亥○○
    上訴否認部分犯行，被告未○○上訴否認參與轉帳犯行，被
    告亥○○、辛○○、未○○三人上訴意旨均請求從輕量刑，
    雖無足取，但原判決既有上開可議之處，自應由本院將原判
    決關於被告亥○○、辛○○、未○○三人部分撤銷改判。爰
    審酌被告亥○○、辛○○、未○○等人之品行、犯罪動機、
    參與犯罪情節及犯罪對社會治安及民眾所生危害、以及其等
    犯罪後之態度等一切犯罪情狀，就其等所犯，分別量處如主
    文第二、三、四項所示之刑。如附表貳所示之扣案Ｚ000
    000000號行動電話一支係被告亥○○所有並供其與本
    案被告辛○○、未○○、同案被告陳炯翰等人共同犯罪使用
    之物，另扣案之諾基亞３３１５型行動電話（門號為Ｚ00
    0000000號）一支、諾基亞３３１０型行動電話（門
    號為Ｚ000000000號）一支、諾基亞３３１５型行
    動電話（門號為Ｚ000000000號）一支，均係綽號
    「成哥」之男子所有並供被告辛○○、未○○、亥○○與同
    案被告陳炯翰共同犯罪使用之物，均應依修正前刑法第三十
    八條第一項第二款之規定宣告沒收。至於扣案之ＳＩＭ卡因
    係申領人「成哥」向電信公司租賃而所有，併為沒收之宣告
    。又按沒收為從刑之一種，刑法上所謂屬於犯罪行為人因犯
    罪所得之沒收物，乃指無他人得對於該物主張法律上之權利
    者而言；倘該物原屬被害人所有，而為犯罪行為人因犯罪而
    取得或變易獲得，該被害人既仍得對之為法律上權利之主張
    ，自難認該當於沒收之要件。本件在被告辛○○住處扣得之
    贓款一萬元，係其犯以不正方法由自動付款設備詐欺取財等
    罪所分得之財物，該款應尚屬被害人泛亞銀行所有，並非被
    告辛○○所有，是就該一萬元贓款不為沒收之宣告，附此說
    明。再者，本案公訴人雖請求依據修正前刑法第九十條之規
    定，對被告亥○○、辛○○、未○○等人均宣告強制工作三
    年，惟查本案被告亥○○、辛○○、未○○等人，在本案犯
    罪之前，並未受有罪判決之前科，有臺灣高等法院被告前案
    紀錄表在卷可稽，且其等在本案行使偽造金融卡之時間係集
    中於九十二年九月二十八日、九月二十九日及九月三十日三
    天，隨即為金融機關、被害人及財政部發現，並迅速採取防
    範之措施，嗣後即未再聽聞有何持偽造金融卡盜領之消息，
    足見上開被告三人之犯行應屬個別偶發之事件，尚難因此即
    認定其等有以此為常業或有犯罪之習慣，是本院認尚無就被
    告亥○○、辛○○、未○○等宣告強制工作之必要。
八、本件公訴人之公訴意旨另以：被告辛○○、未○○亦有參與
    「成哥」、被告亥○○偽造金融卡之犯行，因認被告辛○○
    、未○○就此部分，亦涉有刑法第二百零一條之一第一項之
    意圖供行使之用而偽造金融卡罪嫌云云。然查就卷內資料，
    並無任何積極證據足以證明被告辛○○、未○○涉有偽造金
    融卡之犯行。公訴人此部分之指訴，不足以證明被告辛○○
    、未○○確有參與偽造金融卡之犯罪，既不能證明上開被告
    二人有此部分犯罪，原應為無罪判決之諭知，惟因公訴人認
    此部分與上開被告二人上開行使偽造金融卡經論罪科刑部分
    ，有吸收犯之實質上一罪關係，爰不就此部分另為上開被告
    二人無罪之判決。
據上論斷，應依刑事訴訟法第三百六十九條第一項前段、第三百
六十四條、第二百九十九條第一項前段，證人保護法第十四條第
一項前段、洗錢防制法第十一條第一項、第五項，刑法第二條第
一項前段、第十一條、第二十八條（修正前）、第五十六條（修
正前）、第五十五條（修正前）、第二百零一條之一第一項、第
二項、第三百三十九條之二第一項、第三十八條第一項第二款（
修正前），罰金罰鍰提高標準條例第一條前段，判決如主文。
本案經檢察官丙○到庭執行職務。
中    華    民    國    98    年    3     月    19    日
            刑事第二庭    審判長法  官  李  璋  鵬
                                法  官  胡  森  田
                                法  官  胡  忠  文
以上正本證明與原本無異。
如不服本判決應於收受送達後10日內向本院提出上訴書狀，其未
敘述上訴之理由者，並得於提起上訴後10日內向本院補提理由書
（均須按他造當事人之人數附繕本）「切勿逕送上級法院」。
                                書記官  許  麗  花
中    華    民    國    98    年    3     月    19    日
附錄：本案論罪科刑法條全文
中華民國刑法第201條之1
（偽造變造有價證券供行使罪）
意圖供行使之用，而偽造、變造信用卡、金融卡、儲值卡或其他
相類作為簽帳、提款、轉帳或支付工具之電磁紀錄物者，處1年
以上7年以下有期徒刑，得併科3萬元以下罰金。
行使前項偽造、變造之信用卡、金融卡、儲值卡或其他相類作為
簽帳、提款、轉帳或支付工具之電磁紀錄物，或意圖供行使之用
，而收受或交付於人者，處5年以下有期徒刑，得併科3萬元以下
罰金。
中華民國刑法第339條之2
（違法由自動付款設備取得他人之物之處罰）
意圖為自己或第三人不法之所有，以不正方法由自動付款設備取
得他人之物者，處3年以下有期徒刑、拘役或1萬元以下罰金。
以前項方法得財產上不法之利益或使第三人得之者，亦同。
洗錢防制法第11條
有第2條第1款之洗錢行為者，處5年以下有期徒刑，得併科新臺
幣3百萬元以下罰金。
有第2條第2款之洗錢行為者，處7年以下有期徒刑，得併科新臺
幣5百萬元以下罰金。
資助國際洗錢防制組織認定或追查之恐怖組織或該組織活動者，
處1年以上7年以下有期徒刑，得併科新台幣1千萬元以下罰金。
法人之代表人、法人或自然人之代理人、受雇人或其他從業人員
，因執行業務犯前3項之罪者，除處罰行為人外，對該法人或自
然人並科以各該項所定之罰金。但法人之代表人或自然人對於犯
罪之發生，已盡力監督或為防止行為者，不在此限。
犯前4項之罪，於犯罪後六個月內自首者，免除其刑；逾六個月
者，減輕或免除其刑；在偵查或審判中自白者，減輕其刑。
附表壹：
┌─┬────┬─────┬─────┬─────┬──────────┬──────────┬──────┬──────┬────┐
│編│被 害 人│ 開戶銀行 │被害人曾使│被害人曾使│    偽卡轉出時日    │     轉入銀行       │ 未被轉帳   │  損失金額  │涉案歹徒│
│號│        │          │用提款卡遭│用提款卡遭│    使用銀行ATM     │       帳號         │直接被提領  │            │  姓名  │
│  │        │          │側錄銀行  │側錄時日  │   （即犯罪時間）   │       戶名         │  時、日    │            │        │
│  │        │          │          │          │                    │                    │ 銀行ATM    │            │        │
├─┼────┼─────┼─────┼─────┼──────────┼──────────┼──────┼──────┼────┤
│1 │己○○  │泛亞銀行  │泛亞銀行  │92.09.27  │  92.09.28          │    復華銀行        │            │384,000元   │辛○○  │
│  │        │中清分行  │中清分行  │（12:00） │（09:01:55）        │  （豐原分行）      │            │            │未○○  │
│  │        │          │          │          │富邦銀行ATM         │0000000000000000    │            │            │陳炯翰  │
│  │        │          │          │          │                    │                    │            │            │亥○○  │
│  │        │          │          │          │                    │                    │            │            │成哥    │
│  │        │          │          │          │                    │                    │            │            │明哥    │
│  │        │          │          │          │                    │                    │            │            │芊千    │
│  │        │          │          │          │                    │                    │            │            │小蓮    │
├─┼────┼─────┼─────┼─────┼──────────┼──────────┼──────┼──────┼────┤
│2 │寅○○  │農民銀行  │泛亞銀行  │92.09.27  │  92.09.29          │復華銀行（豐原分行）│            │100,018元   │辛○○  │
│  │        │文心分行  │中清分行  │          │（15:25）           │0000000000000000    │            │            │未○○  │
│  │        │          │          │          │農民銀行ATM         │                    │            │            │陳炯翰  │
│  │        │          │          │          │                    │                    │            │            │亥○○  │
│  │        │          │          │          │                    │                    │            │            │成哥    │
│  │        │          │          │          │                    │                    │            │            │明哥    │
│  │        │          │          │          │                    │                    │            │            │芊千    │
│  │        │          │          │          │                    │                    │            │            │小蓮    │
├─┼────┼─────┼─────┼─────┼──────────┼──────────┼──────┼──────┼────┤
│3 │丁○○  │泛亞銀行  │泛亞銀行  │92.09.27  │（第一地）遠東銀行  │（第一地）一銀      │            │1,909,536元 │辛○○  │
│  │        │中清分行  │中清分行  │          │92.09.28（08:37:16）│0000000000000000    │            │            │未○○  │
│  │        │          │          │          │（第二地）台企銀行  │（第二地）一銀      │            │            │陳炯翰  │
│  │        │          │          │          │92.09.28（09:42:01）│0000000000000000    │            │            │亥○○  │
│  │        │          │          │          │（第三地）竹企銀行  │（第三地）一銀      │            │            │        │
│  │        │          │          │          │92.09.28（09:54:35）│0000000000000000    │            │            │        │
│  │        │          │          │          │（第四地）彰化銀行  │（第四地）一銀      │            │            │        │
│  │        │          │          │          │92.09.28（10:17:04）│0000000000000000    │            │            │        │
│  │        │          │          │          │（第五地）竹企銀行  │（第五地）一銀      │            │            │        │
│  │        │          │          │          │92.09.28（10:42:49）│0000000000000000    │            │            │        │
│  │        │          │          │          │（第六地）安泰銀行  │（第六地）一銀      │            │            │        │
│  │        │          │          │          │92.09.28（10:48:21）│0000000000000000    │            │            │        │
│  │        │          │          │          │（第七地）土地銀行  │（第七地）萬泰銀行  │            │            │        │
│  │        │          │          │          │92.09.28（10:51:39）│0000000000000000    │            │            │        │
│  │        │          │          │          │                    │                    │            │            │成哥    │
│  │        │          │          │          │                    │                    │            │            │明哥    │
│  │        │          │          │          │                    │                    │            │            │芊千    │
│  │        │          │          │          │                    │                    │            │            │小蓮    │
├─┼────┼─────┼─────┼─────┼──────────┼──────────┼──────┼──────┼────┤
│4 │丑○○  │泛亞銀行  │泛亞銀行  │92.09.27  │92.09.28（12:19:58）│一銀（大甲分行）    │            │380,400元   │辛○○  │
│  │        │中清分行  │中清分行  │14:35許   │日盛銀行ATM         │0000000000000000    │            │            │未○○  │
│  │        │          │          │          │                    │                    │            │            │陳炯翰  │
│  │        │          │          │          │                    │                    │            │            │亥○○  │
│  │        │          │          │          │                    │                    │            │            │成哥    │
│  │        │          │          │          │                    │                    │            │            │明哥    │
│  │        │          │          │          │                    │                    │            │            │芊千    │
│  │        │          │          │          │                    │                    │            │            │小蓮    │
├─┼────┼─────┼─────┼─────┼──────────┼──────────┼──────┼──────┼────┤
│5 │酉○○  │合作金庫  │泛亞銀行  │92.09.27  │                    │                    │92.09.28    │70,000元    │辛○○  │
│  │        │西屯分行  │中清分行  │          │                    │                    │土銀北桃園  │            │未○○  │
│  │        │          │          │          │                    │                    │分行ATM     │            │陳炯翰  │
│  │        │          │          │          │                    │                    │            │            │亥○○  │
│  │        │          │          │          │                    │                    │            │            │        │
│  │        │          │          │          │                    │                    │            │            │成哥    │
│  │        │          │          │          │                    │                    │            │            │明哥    │
│  │        │          │          │          │                    │                    │            │            │芊千    │
│  │        │          │          │          │                    │                    │            │            │小蓮    │
├─┼────┼─────┼─────┼─────┼──────────┼──────────┼──────┼──────┼────┤
│6 │地○○  │富邦銀行  │泛亞銀行  │92.09.27  │（第一筆）          │（第一筆）誠泰大甲分│            │320,000元   │辛○○  │
│  │        │北臺中分行│中清分行  │          │92.09.28（09:03）   │行                  │            │            │未○○  │
│  │        │          │          │          │八德農會（茄苳分行）│000000000000        │            │            │陳炯翰  │
│  │        │          │          │          │ATM代號08059A       │（第二筆）誠泰大甲分│            │            │亥○○  │
│  │        │          │          │          │（第二筆）          │行                  │            │            │        │
│  │        │          │          │          │92.09.29（04:30）   │000000000000        │            │            │        │
│  │        │          │          │          │桃園信合社（南坎分行│                    │            │            │        │
│  │        │          │          │          │）                  │                    │            │            │        │
│  │        │          │          │          │ATM代號00000000     │                    │            │            │        │
│  │        │          │          │          │                    │                    │            │            │成哥    │
│  │        │          │          │          │                    │                    │            │            │明哥    │
│  │        │          │          │          │                    │                    │            │            │芊千    │
│  │        │          │          │          │                    │                    │            │            │小蓮    │
├─┼────┼─────┼─────┼─────┼──────────┼──────────┼──────┼──────┼────┤
│  │地○○  │富邦銀行  │泛亞銀行  │92.09.27  │                    │                    │92.09.30    │20,007元    │辛○○  │
│  │（第二次│北臺中分行│中清分行  │          │                    │                    │中國信託    │            │未○○  │
│  │報案）  │          │          │          │                    │                    │（超商內）  │            │陳炯翰  │
│  │        │          │          │          │                    │                    │提領20000元 │            │亥○○  │
│  │        │          │          │          │                    │                    │            │            │成哥    │
│  │        │          │          │          │                    │                    │            │            │明哥    │
│  │        │          │          │          │                    │                    │            │            │芊千    │
│  │        │          │          │          │                    │                    │            │            │小蓮    │
├─┼────┼─────┼─────┼─────┼──────────┼──────────┼──────┼──────┼────┤
│7 │子○○  │第七商銀  │泛亞銀行  │92.09.27  │                    │                    │92.09.28    │51,000元    │辛○○  │
│  │        │          │中清分行  │          │                    │                    │（14:12）   │            │未○○  │
│  │        │          │          │          │                    │                    │土銀（沙鹿分│            │陳炯翰  │
│  │        │          │          │          │                    │                    │行）        │            │亥○○  │
│  │        │          │          │          │                    │                    │            │            │成哥    │
│  │        │          │          │          │                    │                    │            │            │明哥    │
│  │        │          │          │          │                    │                    │            │            │芊千    │
│  │        │          │          │          │                    │                    │            │            │小蓮    │
├─┼────┼─────┼─────┼─────┼──────────┼──────────┼──────┼──────┼────┤
│8 │戊○○  │泛亞銀行  │泛亞銀行  │92.09.27  │（第一地）合庫ATM   │（第一地）          │            │575,144元   │辛○○  │
│  │        │中清分行  │中清分行  │17:00許   │92.09.30            │一銀大甲分行        │            │            │未○○  │
│  │        │          │          │          │（22:59:58）        │0000000000000000    │            │            │陳炯翰  │
│  │        │          │          │          │（第二地）華銀ATM   │曾雅琴              │            │            │亥○○  │
│  │        │          │          │          │92.09.30            │（第二地）          │            │            │        │
│  │        │          │          │          │（23:22:19）        │一銀清水            │            │            │        │
│  │        │          │          │          │                    │0000000000000000    │            │            │        │
│  │        │          │          │          │                    │                    │            │            │成哥    │
│  │        │          │          │          │                    │                    │            │            │明哥    │
│  │        │          │          │          │                    │                    │            │            │芊千    │
│  │        │          │          │          │                    │                    │            │            │小蓮    │
├─┼────┼─────┼─────┼─────┼──────────┼──────────┼──────┼──────┼────┤
│9 │卯○○  │泛亞銀行  │泛亞銀行  │92.09.27  │                    │                    │92.09.28    │28,000元    │辛○○  │
│  │        │中清分行  │中清分行  │17:35     │                    │                    │（14:14）   │            │未○○  │
│  │        │          │          │          │                    │                    │土地銀行    │            │陳炯翰  │
│  │        │          │          │          │                    │                    │北桃園分行  │            │亥○○  │
│  │        │          │          │          │                    │                    │ATM         │            │        │
│  │        │          │          │          │                    │                    │            │            │成哥    │
│  │        │          │          │          │                    │                    │            │            │明哥    │
│  │        │          │          │          │                    │                    │            │            │芊千    │
│  │        │          │          │          │                    │                    │            │            │小蓮    │
├─┼────┼─────┼─────┼─────┼──────────┼──────────┼──────┼──────┼────┤
│10│壬○○  │大眾銀行  │泛亞銀行  │92.09.27  │                    │                    │952.0929    │10,000元    │辛○○  │
│  │        │          │中清分行  │09:00     │                    │                    │（14:14）   │            │未○○  │
│  │        │          │          │          │                    │                    │土地銀行    │            │陳炯翰  │
│  │        │          │          │          │                    │                    │桃園分行ATM │            │亥○○  │
│  │        │          │          │          │                    │                    │            │            │        │
│  │        │          │          │          │                    │                    │            │            │成哥    │
│  │        │          │          │          │                    │                    │            │            │明哥    │
│  │        │          │          │          │                    │                    │            │            │芊千    │
│  │        │          │          │          │                    │                    │            │            │小蓮    │
├─┼────┼─────┼─────┼─────┼──────────┼──────────┼──────┼──────┼────┤
│11│申○○  │合作金庫  │泛亞銀行  │92.09.27  │  92.09.29          │一銀（斗六分行）    │            │251,000元   │辛○○  │
│  │        │太原分行  │中清分行  │13:00許   │（21:34:31）        │0000000000000000    │            │            │未○○  │
│  │        │          │          │          │    822             │黃正豐              │            │            │陳炯翰  │
│  │        │          │          │          │                    │                    │            │            │亥○○  │
│  │        │          │          │          │                    │                    │            │            │成哥    │
│  │        │          │          │          │                    │                    │            │            │明哥    │
│  │        │          │          │          │                    │                    │            │            │芊千    │
│  │        │          │          │          │                    │                    │            │            │小蓮    │
├─┼────┼─────┼─────┼─────┼──────────┼──────────┼──────┼──────┼────┤
│12│巳○○  │泛亞銀行  │泛亞銀行  │92.09.27  │  92.09.28          │復華銀行（彰化分行）│            │169,000元   │辛○○  │
│  │        │中清分行  │中清分行  │          │（12:25:49）        │0000000000000000    │            │            │未○○  │
│  │        │          │          │          │日盛銀行ATM         │                    │            │            │陳炯翰  │
│  │        │          │          │          │                    │                    │            │            │亥○○  │
│  │        │          │          │          │                    │                    │            │            │成哥    │
│  │        │          │          │          │                    │                    │            │            │明哥    │
│  │        │          │          │          │                    │                    │            │            │芊千    │
│  │        │          │          │          │                    │                    │            │            │小蓮    │
├─┼────┼─────┼─────┼─────┼──────────┼──────────┼──────┼──────┼────┤
│13│癸○○  │泛亞銀行  │泛亞銀行  │92.09.27  │  92.09.28          │復華銀行（彰化分行）│            │280,000元   │辛○○  │
│  │        │中清分行  │中清分行  │（10:14） │（09:08:28）        │0000000000000000    │            │            │未○○  │
│  │        │          │          │          │聯資中心ATM         │                    │            │            │陳炯翰  │
│  │        │          │          │          │                    │                    │            │            │亥○○  │
│  │        │          │          │          │                    │                    │            │            │成哥    │
│  │        │          │          │          │                    │                    │            │            │明哥    │
│  │        │          │          │          │                    │                    │            │            │芊千    │
│  │        │          │          │          │                    │                    │            │            │小蓮    │
├─┼────┼─────┼─────┼─────┼──────────┼──────────┼──────┼──────┼────┤
│14│天○○  │泛亞銀行  │泛亞銀行  │92.09.27  │                    │                    │92.09.28    │22,014元    │辛○○  │
│  │        │中清分行  │中清分行  │ 12:00許  │                    │                    │（14:10:09）│            │未○○  │
│  │        │          │          │          │                    │                    │92.09.28    │            │陳炯翰  │
│  │        │          │          │          │                    │                    │（14:11:00）│            │亥○○  │
│  │        │          │          │          │                    │                    │土銀        │            │        │
│  │        │          │          │          │                    │                    │北桃園分行  │            │        │
│  │        │          │          │          │                    │                    │ATM代號     │            │        │
│  │        │          │          │          │                    │                    │00000000    │            │        │
│  │        │          │          │          │                    │                    │            │            │成哥    │
│  │        │          │          │          │                    │                    │            │            │明哥    │
│  │        │          │          │          │                    │                    │            │            │芊千    │
│  │        │          │          │          │                    │                    │            │            │小蓮    │
├─┼────┼─────┼─────┼─────┼──────────┼──────────┼──────┼──────┼────┤
│15│宇○○  │中壢興    │泛亞銀行  │92.09.27  │                    │                    │92.09.30    │33,014元    │辛○○  │
│  │        │國郵局    │中清分行  │          │                    │                    │華南銀北臺中│            │未○○  │
│  │        │          │          │          │                    │                    │ATM         │            │陳炯翰  │
│  │        │          │          │          │                    │                    │            │            │亥○○  │
│  │        │          │          │          │                    │                    │            │            │成哥    │
│  │        │          │          │          │                    │                    │            │            │明哥    │
│  │        │          │          │          │                    │                    │            │            │芊千    │
│  │        │          │          │          │                    │                    │            │            │小蓮    │
├─┼────┼─────┼─────┼─────┼──────────┼──────────┼──────┼──────┼────┤
│16│乙○○  │富邦銀行  │泛亞銀行  │92.09.21  │（第一筆）92.09.29  │（第一筆）          │            │417,554元   │辛○○  │
│  │        │          │大雅分行  │          │玉山（中壢分行）ATM │萬泰－新店分行      │            │            │未○○  │
│  │        │          │          │          │（第二筆）92.09.30  │000000000000        │            │            │陳炯翰  │
│  │        │          │          │          │中國信託            │（第二筆）＋（第三筆│            │            │亥○○  │
│  │        │          │          │          │（桃園分行）ATM     │）                  │            │            │        │
│  │        │          │          │          │（第三筆）92.10.01  │一銀－斗六分行      │            │            │        │
│  │        │          │          │          │富邦臺中分行ATM     │000000000000        │            │            │        │
│  │        │          │          │          │                    │                    │            │            │成哥    │
│  │        │          │          │          │                    │                    │            │            │明哥    │
│  │        │          │          │          │                    │                    │            │            │芊千    │
│  │        │          │          │          │                    │                    │            │            │小蓮    │
├─┼────┼─────┼─────┼─────┼──────────┼──────────┼──────┼──────┼────┤
│17│戌○○  │臺中商銀  │泛亞銀行  │92.09.27  │  92.09.28          │一銀（中和分行）    │            │296,000元   │辛○○  │
│  │        │          │中清分行  │（09:00） │（08:30）           │00000000000         │            │            │未○○  │
│  │        │          │          │          │慶豐銀行北桃園分行  │                    │            │            │陳炯翰  │
│  │        │          │          │          │ATM代號04136        │                    │            │            │亥○○  │
│  │        │          │          │          │                    │                    │            │            │成哥    │
│  │        │          │          │          │                    │                    │            │            │明哥    │
│  │        │          │          │          │                    │                    │            │            │芊千    │
│  │        │          │          │          │                    │                    │            │            │小蓮    │
├─┼────┼─────┼─────┼─────┼──────────┼──────────┼──────┼──────┼────┤
│18│甲○○  │泛亞銀行  │泛亞銀行  │92.09.29  │                    │                    │遠東銀行    │100,000元   │辛○○  │
│  │        │豐原分行  │大雅分行  │（07:19:36│                    │                    │大興分行    │            │未○○  │
│  │        │          │          │）        │                    │                    │            │            │陳炯翰  │
│  │        │          │          │          │                    │                    │            │            │亥○○  │
│  │        │          │          │          │                    │                    │            │            │成哥    │
│  │        │          │          │          │                    │                    │            │            │明哥    │
│  │        │          │          │          │                    │                    │            │            │芊千    │
│  │        │          │          │          │                    │                    │            │            │小蓮    │
├─┼────┼─────┼─────┼─────┼──────────┼──────────┼──────┼──────┼────┤
│19│辰○○  │合作金庫  │泛亞銀行  │92.09.26  │                    │土銀北桃園分行      │            │48,000元    │辛○○  │
│  │        │西屯分行  │中清分行  │          │                    │                    │            │            │未○○  │
│  │        │          │          │          │                    │                    │            │            │陳炯翰  │
│  │        │          │          │          │                    │                    │            │            │亥○○  │
│  │        │          │          │          │                    │                    │            │            │成哥    │
│  │        │          │          │          │                    │                    │            │            │明哥    │
│  │        │          │          │          │                    │                    │            │            │芊千    │
│  │        │          │          │          │                    │                    │            │            │小蓮    │
├─┼────┼─────┼─────┼─────┼──────────┼──────────┼──────┼──────┼────┤
│20│庚○○  │泛亞銀行  │泛亞銀行  │92.09.24  │（第一地）92.09.28（│（第一地）一銀大甲  │92.09.28（  │1,100,000元 │辛○○  │
│  │        │          │大雅分行  │          │05:39:07）          │0000000000000000    │06:09:2）   │            │未○○  │
│  │        │          │          │          │中國信託ATM0000000  │（第二地）一銀大甲  │中國信託    │            │陳炯翰  │
│  │        │          │          │          │（第二地）92.09.28（│0000000000000000    │ATM0000000  │            │亥○○  │
│  │        │          │          │          │05:40:10）          │（第三地）一銀大甲  │            │            │        │
│  │        │          │          │          │中國信託ATM0000000  │0000000000000000    │            │            │        │
│  │        │          │          │          │（第三地）92.09.28（│（第四地）一銀清水  │            │            │        │
│  │        │          │          │          │05:41:02 ）         │0000000000000000    │            │            │        │
│  │        │          │          │          │中國信託ATM0000000  │（第五地）一銀清水  │            │            │        │
│  │        │          │          │          │（第四地）92.09.28（│0000000000000000    │            │            │        │
│  │        │          │          │          │15:41:56）          │（第六地）一銀清水  │            │            │        │
│  │        │          │          │          │中國信託ATM0000000  │0000000000000000    │            │            │        │
│  │        │          │          │          │（第五地）92.09.28（│（第七地）一銀大甲  │            │            │        │
│  │        │          │          │          │05:42:51）          │0000000000000000    │            │            │        │
│  │        │          │          │          │中國信託ATM0000000  │（第八地）一銀大甲  │            │            │        │
│  │        │          │          │          │（第六地）92.09.28（│0000000000000000    │            │            │        │
│  │        │          │          │          │05:43:49）          │（第九地）萬泰風城  │            │            │        │
│  │        │          │          │          │中國信託ATM0000000  │0000000000000000    │            │            │        │
│  │        │          │          │          │（第七地）92.09.28（│（第十地）萬泰風城  │            │            │        │
│  │        │          │          │          │05:48:59）          │0000000000000000    │            │            │        │
│  │        │          │          │          │中國信託ATM0000000  │（第十一地）萬泰竹科│            │            │        │
│  │        │          │          │          │（第八地）92.09.28（│0000000000000000    │            │            │        │
│  │        │          │          │          │05:49:57）          │                    │            │            │        │
│  │        │          │          │          │中國信託ATM0000000  │                    │            │            │        │
│  │        │          │          │          │（第九地）92.09.28  │                    │            │            │        │
│  │        │          │          │          │（06:06:21）中國信託│                    │            │            │        │
│  │        │          │          │          │ATM0000000（第十地）│                    │            │            │        │
│  │        │          │          │          │92.09.28（06:07:17  │                    │            │            │        │
│  │        │          │          │          │）中國信託ATM0000000│                    │            │            │        │
│  │        │          │          │          │（第十地）92.09.28（│                    │            │            │        │
│  │        │          │          │          │06:08:52）中國信託  │                    │            │            │        │
│  │        │          │          │          │ATM0000000          │                    │            │            │        │
│  │        │          │          │          │                    │                    │            │            │        │
│  │        │          │          │          │                    │                    │            │            │成哥    │
│  │        │          │          │          │                    │                    │            │            │明哥    │
│  │        │          │          │          │                    │                    │            │            │芊千    │
│  │        │          │          │          │                    │                    │            │            │小蓮    │
├─┼────┼─────┼─────┼─────┼──────────┼──────────┼──────┼──────┼────┤
│21│午○○○│泛亞銀行  │泛亞銀行  │92.09.22  │（第一地）          │（第一地）萬泰竹科  │（第七筆）  │450,000元   │辛○○  │
│  │        │          │大雅分行  │          │92.09.28（07:23:38）│00000000000         │92.09.28 （ │            │未○○  │
│  │        │          │          │          │中國信託ATM0000000  │（第二地）復華豐原  │05:48:59）中│            │陳炯翰  │
│  │        │          │          │          │（第二地）          │00000000000         │國信託      │            │亥○○  │
│  │        │          │          │          │92.09.28（0:55:32） │（第三地）復華豐原  │ATM0000000  │            │        │
│  │        │          │          │          │安泰銀行ATM:AC101044│00000000000         │（第八筆）  │            │        │
│  │        │          │          │          │（第三地）          │（第四地）復華彰化  │92.09.28 （ │            │        │
│  │        │          │          │          │92.09.28（08:01:27）│00000000000         │05:49:57）中│            │        │
│  │        │          │          │          │萬通銀行ATM00000000 │（第五地）復華豐原  │國信託      │            │        │
│  │        │          │          │          │（第四地）          │00000000000         │ATM0000000  │            │        │
│  │        │          │          │          │92.09.28（08:05:52）│（第六地）復華豐原  │（第九筆）  │            │        │
│  │        │          │          │          │萬通銀行ATM00000000 │00000000000         │92.09.28 （ │            │        │
│  │        │          │          │          │（第五地）          │                    │06:06:21）中│            │        │
│  │        │          │          │          │92.09.28（09:22:24）│                    │國信託      │            │        │
│  │        │          │          │          │中國信託ATM0000000  │                    │ATM0000000  │            │        │
│  │        │          │          │          │（第六地）          │                    │（第十筆）  │            │        │
│  │        │          │          │          │92.09.28（09:23:22）│                    │92.09.28 （ │            │        │
│  │        │          │          │          │中國信託ATM0000000  │                    │06:07:17）中│            │        │
│  │        │          │          │          │                    │                    │國信託      │            │        │
│  │        │          │          │          │                    │                    │ATM0000000  │            │        │
│  │        │          │          │          │                    │                    │（第十一筆）│            │        │
│  │        │          │          │          │                    │                    │92.09.28 （ │            │        │
│  │        │          │          │          │                    │                    │06:08:52）中│            │        │
│  │        │          │          │          │                    │                    │國信託      │            │        │
│  │        │          │          │          │                    │                    │ATM0000000  │            │        │
│  │        │          │          │          │                    │                    │            │            │成哥    │
│  │        │          │          │          │                    │                    │            │            │明哥    │
│  │        │          │          │          │                    │                    │            │            │芊千    │
│  │        │          │          │          │                    │                    │            │            │小蓮    │
└─┴────┴─────┴─────┴─────┴──────────┴──────────┴──────┴──────┴────┘
附表貳 （沒收之物）
扣案之Ｚ000000000號行動電話壹支、諾基亞３３１５
型行動電話（門號為Ｚ000000000號）壹支暨因租用行
動電話門號所取得之ＳＩＭ卡參拾貳張、諾基亞３３１０型行動
電話（門號為Ｚ000000000號）壹支暨因租用行動電話
門號所取得ＳＩＭ卡肆張（編號分別為00000000000
00號、0000000000000號、000000000
0000號、00000000000000號）、諾基亞３３
１５型行動電話（門號為Ｚ000000000號）壹支，均沒
收。


司法院資訊處製作；財團法人民間司法改革基金會備份。
